【裁判字號】    89,訴,432
【裁判日期】    900131
【裁判案由】    違反毒品危害防制條例
【裁判全文】
臺灣雲林地方法院刑事判決                          八十九年度訴字第四三二號
    公  訴  人  臺灣雲林地方法院檢察署檢察官
    被      告  甲○○
右列被告因違反毒品危害防制條例案件，經檢察官提起公訴（八十九年度毒偵字第七
九七號），本院判決如左：
    主  文
甲○○施用第一級毒品，處有期徒刑陸月，如易科罰金以佰元折算壹日。扣案之注
射針筒壹支沒收之。又施用第二級毒品，處有期徒刑貳月，如易科罰金以佰元折算
壹日。應執行有期徒刑年柒月，如易科罰金以佰元折算壹日。緩刑貳年。扣案之注
射針筒壹支沒收之。
    事  實
一、甲○○前因施用第二級毒品，由臺灣雲林地方法院檢察署檢察官以八十八年度聲
    觀值字第五五九號聲請裁定送觀察勒戒，經本院於民國八十八年十二月十六日以
    八十八年度毒聲字第一五六五號裁定送觀察勒戒後，因無繼續施用毒品傾向，業
    經前署檢察官於八十九年一月五日以八十八年度毒偵字第五四九號不起訴處分確
    定，其猶不知戒絕，復於八十九年五月十九日十九時許，在雲林縣斗六市林頭里
    林頭二十一號住處，以將安非他命置於燈泡內用火燒烤成煙方式，非法施用第二
    級毒品安非他命一次。其後於同日二十時許，在雲林縣斗六市○○路某友人住處
    ，以用注射針筒注射手臂方式，非法施用第一級毒品海洛因一次。嗣為警於八十
    九年五月二十二日一時四十分許，在雲林縣斗六市○○路二二０巷內查獲，並扣
    得其所有供施用毒品之注射針筒一支，而採其尿液送驗，驗有嗎啡及甲基安非他
    命陽性反應，由前署檢察官於八十九年八月八日以八十九年度毒偵第七九七號聲
    請裁定送觀察勒戒，經本院於八十九年八月十五日以八十九年度毒聲字第一０九
    八號裁定送觀察勒戒，嗣執行觀察勒戒，認有繼續施用毒品傾向，檢察官於八十
    九年十月十二日以八十九年度毒偵第七九七號聲請送強制戒治，由本院於八十九
    年十月十三日以八十九年度毒聲字第一三四六號裁定令入戒治處所施以強制戒治
    。
二、案經雲林縣警察局斗六分局移送臺灣雲林地方法院檢察署檢察官聲請裁定送觀察
    勒戒後，認有繼續施用毒品傾向偵查起訴。
    理  由
一、上開事實業據被告甲○○坦白承認，而被告於八十九年五月二十二日一時四十分
    許被員警查獲時所採集之尿液經送檢驗結果，均呈現毒品甲基安非他命陽性反應
    ，有雲林縣衛生局之煙毒尿液檢驗成績書及法務部調查局八十九年十二月十五日
    （八九）陸一字第八九０九六一０八號檢驗通知書各一紙附卷可證，此外復有被
    告所有供施用毒品之注射針筒一支扣案可以佐證，核其自白應與事實相符。又被
    告前因施用第二級毒品，經送觀察、勒戒後，認無繼續施用毒品傾向，業經臺灣
    雲林地方法院檢察署檢察官於八十九年一月五日以八十八年度毒偵字第五四九號
    不起訴處分確定，有該不起訴處分書一份在卷可憑，本次二犯施用第一級毒品及
    第二級毒品，經裁定送觀察勒戒後有繼續施用毒品傾向，並經裁定令入戒治處所
    施以強制戒治之事實，有本院八十九年度毒聲字第一０九八號裁定、八十九年度
    毒聲字第一三四六號裁定、臺灣雲林看守所八十九年十月九日雲投境總字第一八
    七四號函及所附有繼續施用毒品傾向之證明書各一紙在卷可憑，其二犯施用第一
    級毒品海洛因及第二級毒品安非他命且經觀察勒戒後，有繼續施用毒品傾向，事
    證明確，可以認定，應依法論罪科刑。
二、核被告甲○○所為，係犯毒品危害防制條例第十條第一項之施用第一級毒品罪及
    同條第二項之施用第二級毒品罪。其各非法持有毒品海洛因及毒品安非他命，進
    而施用，其持有之低度行為應為各施用之高度行為所吸收，此不另論罪。被告行
    為後，刑法第四十一條業於九十年一月四日修正，並於同年月十日公布施行，是
    得易科罰金之適用範圍，被告行為後法律已有變更，依刑法第二條第一項規定，
    應適用最有利於行為人之法律，而就其所犯能否易科罰金經比較結果，以修正後
    之規定有利於被告，依刑法第二條第一項前段規定，自應適用修正後之規定為之
    。爰審酌被告犯罪目的、分別施用一次、自戕性犯罪性質及犯罪後之態度等一切
    情狀，各量處如主文所示之刑，及諭知易科罰金之折算標準，並定其應執行刑。
    又被告未曾受有期徒刑以上刑之宣告，有臺灣高等法院被告全國前案紀錄表及臺
    灣雲林地方法院檢察署刑案資料查註紀錄表各一紙附卷可稽，且因一時無法戒除
    毒癮，致罹刑章，犯罪後深表悔悟，坦白承認，並正在接受強制戒治，本院經衡
    其由此論罪科刑教訓，應知警愓，不會再犯，因認對被告所處之刑以暫不執行為
    適當，爰併予宣告緩刑二年，以啟自新。另扣案之注射針筒一支，係員警自被告
    處查獲者，且為其所有供犯罪所用之物，業據被告供明在卷，爰依刑法第三十八
    條第一項第二款規定，宣告沒收之。
據上論斷，應依刑事訴訟法第二百九十九條第一項前段，毒品危害防制條例第十條第
一項、第二項，刑法第十一條前段、第二條第一項前段、第四十一條第一項前段、第
二項、第三十八條第一項第二款、第五十一條第五款、第七十四條第一款，罰金罰鍰
提高標準條例第二條，判決如主文。
本案經檢察官陳永豐到庭執行職務。
中      華      民      國      九十      年    一    月      三十一    日
                                  臺灣雲林地方法院刑事第二庭
                                      法  官
右正本證明與原本無異。
如不服本判決，應於判決送達後十日內向本院提出上訴狀（應附繕本）。「切勿逕送
上級法院」。
告訴人或被害人對於判決如有不服具備理由請求檢察官上訴者，其上訴期間之計算係
以檢察官收受判決正本之日期為準。
附錄本案論罪科刑法條：
毒品危害防制條例第十條
施用第一級毒品者，處六月以上五年以下有期徒刑。
施用第二級毒品者，處三年以下有期徒刑。


司法院資訊處製作；財團法人民間司法改革基金會備份。
